臺灣臺中地方法院民事簡易判決
110年度豐簡字第696號
原      告  林哲緯  
被      告  鄭嘉恒  
            沈暉鈞  
上列被告因傷害案件（本院110年度簡字第233號），經原告提起
刑事附帶民事訴訟請求損害賠償（本院110年度附民字第202號）
，經本院刑事庭裁定移送前來，本院於民國111年1月11日言詞辯
論終結，判決如下：
    主      文
被告應連帶給付原告新臺幣100,005元，及自民國110年3月12日
起至清償日止，按年息百分之5計算之利息。
本判決得假執行。
    事實及理由
一、原告主張：被告於民國108年12月25日12時許，駕駛車輛行
    經臺中市○○區○○路000號對面時，自後方追撞由原告所駕駛
    車牌號碼0000-00號自用小貨車，待原告下車查看時，被告
    鄭嘉恒先以辣椒水噴灑原告眼睛，再與被告沈暉鈞手持鐵鎚
    共同毆打原告（下稱系爭傷害事件），致原告因而受有左側
    性腓骨幹閉鎖性骨折、左側大腳趾撕裂傷、鼻子擦傷、唇擦
    傷、右側大腿擦傷、左側膝部挫傷、左側小腿擦傷、右側膝
    部挫傷、右側前臂挫傷、左側大腿擦傷、雙眼紅腫等傷害，
    被告鄭嘉恒、沈暉鈞上開行為並經鈞院以110年度簡字第233
    號判決分別判處有期徒刑6月、4月在案。原告因被告之故意
    傷害行為共支出醫療費用新臺幣（下同）12,405元，並以每
    月薪資23,800元計算，受有2個月不能工作之損失47,600元
    ，另因系爭傷害事件造成精神痛苦，請求40,000元之精神慰
    撫金。為此，爰依侵權行為之法律關係，請求被告賠償原告
    100,005元等語，並聲明：被告應連帶給付原告100,005元，
    及自起訴狀（即刑事附帶民事訴訟起訴狀）繕本送達翌日起
    至清償日止，按年息百分之5計算之利息；且引用相關刑事
    卷宗內之證據資料。
二、被告則均以：同意原告就醫療費12,405元及2個月不能工作
    之損失47,600元之請求，另就原告請求精神慰撫金40,000元
    部分則請鈞院依法判決等語，以資抗辯，並聲明：原告之訴
    駁回。
三、本院得心證之理由：
  ㈠按因故意或過失，不法侵害他人之權利者，負損害賠償責任
    ；數人共同不法侵害他人之權利者，連帶負損害賠償責任，
    民法第184條第1項前段、第185條第1項前段分別定有明文。
    次按民法第185條第1項前段之規定，數人共同不法侵害他人
    之權利者，連帶負損害賠償責任。而共同侵權行為人間不以
    有意思聯絡為必要，數人因過失不法侵害他人之權利，苟各
    行為人之過失行為，均為其所生損害共同原因，即所謂行為
    關連共同，亦足成立共同侵權行為（最高法院67年台上字第
    1737號判例意旨參照）。查原告主張之事實，業據提出與其
    陳述相符之清泉醫院診斷證明書、醫療費用收據明細等件為
    證，且有本院110年度簡字第233號刑事卷宗可佐。被告就原
    告訴之聲明中關於醫療費12,405元及2個月不能工作之損失4
    7,600元之請求，均表示同意，有言詞辯論筆錄可參，則原
    告此部分之請求，應予准許。
　㈡按法院對於慰撫金之量定，應斟酌加害程度、兩造之身分地
    位經濟狀況等關係定之（最高法院51台上字第223號判例、7
    4年度第9次民事庭會議決議參照）。亦即非財產上損害賠償
    ，應以實際加害之情形、加害之程度、被害人所受精神上痛
    苦之程度、賠償權利人之身分、地位、經濟能力綜合判斷之
    。審酌被告故意對原告為傷害行為，致原告因此受有左側性
    腓骨幹閉鎖性骨折、左側大腳趾撕裂傷、鼻子擦傷、唇擦傷
    、右側大腿擦傷、左側膝部挫傷、左側小腿擦傷、右側膝部
    挫傷、右側前臂挫傷、左側大腿擦傷、雙眼紅腫等傷害，於
    系爭傷害事件發生當日即108年12月25日急診住院，於同日
    接受左腓骨幹開放復位併金屬內固定手術，於108年12月29
    日出院，建議休養2個月，又於109年2月5日拔除內固定，自
    108年12月31日至109年7月24日止，共計21次門診複查（見
    本院卷第65頁）等情，有清泉醫院診斷證明書在卷可稽，其
    身體及精神上自受有相當之痛苦。本院依職權調閱兩造稅務
    電子閘門資料查詢表，併審酌兩造之身分經濟地位、家庭生
    活狀況、原告因被告故意行為所致之傷害程度暨治療過程，
    身體及精神上因此所受之痛苦等一切情狀，認原告請求被告
    賠償精神慰撫金4萬元，尚屬適當。
　㈢末按給付無確定期限者，債務人於債權人得請求給付時，經
    其催告而未為給付，自受催告時起，負遲延責任。其經債權
    人起訴而送達訴狀，或依督促程序送達支付命令，或為其他
    相類之行為者，與催告有同一之效力。民法第229條第2項定
    有明文。又遲延之債務，以支付金錢為標的者，債權人得請
    求依法定利率計算之遲延利息。但約定利率較高者，仍從其
    約定利率。應付利息之債務，其利率未經約定，亦無法律可
    據者，週年利率為百分之五，民法第233條第1項、第203條
    亦有明文。經查，本件原告對被告之侵權行為債權，核屬無
    確定期限之給付，既經原告提起刑事附帶民事訴訟而繕本最
    末於110年3月11日送達被告沈暉鈞，有送達證書可憑（見本
    院110年度附民字第202號刑事卷宗第9頁），被告迄未給付
    ，當應負遲延責任。是原告請求自起訴狀（即刑事附帶民事
    訴訟起訴狀）繕本送達被告之翌日即110年3月12日起，按年
    息百分之5計算之法定遲延利息，核無不合。
四、綜上所述，原告依侵權行為損害賠償之法律關係，請求被告
    連帶給付100,005元，及自110年3月12日起至清償日止，按
    年息百分之5計算之利息，為有理由，應予准許。
五、本件原告勝訴部分，係依民事訴訟法第427條第2項第12款規
    定，適用簡易訴訟程序所為被告敗訴之判決，依民事訴訟法
    第389條第1項第3款規定，應依職權宣告假執行。
六、本件原告係於刑事訴訟程序提起附帶民事訴訟，經本院刑事
    庭裁定移送而來，依刑事訴訟法第504條第2項之規定，免納
    裁判費；本件審理過程中兩造並未支出其他訴訟費用，無庸
    諭知訴訟費用之負擔，併予敘明。　
中　　華　　民　　國　　111 　年　　1 　　月　　26　　日
                  豐原簡易庭    法  官  廖弼妍
如不服本判決，應於送達後20日內，向本院提出上訴狀並表明上
訴理由，如於本判決宣示後送達前提起上訴者，應於判決送達後
20日內補提上訴理由書（須附繕本）。如委任律師提起上訴者，
應一併繳納上訴審裁判費。
以上為正本係照原本作成。
中　　華　　民　　國　　111 　年　　1 　　月　　26　　日
                                書記官  陳貴卿